臺灣高雄地方法院刑事判決
111年度審訴字第601號
公  訴  人  臺灣高雄地方檢察署檢察官
被      告  林瑞祥


上列被告因違反毒品危害防制條例案件，經檢察官提起公訴（11
1年度毒偵字第2117號），因被告於準備程序進行中，就被訴事
實為有罪之陳述，經本院合議庭裁定由受命法官獨任依簡式審判
程序審理，判決如下：
    主  文
林瑞祥施用第二級毒品，處有期徒刑肆月，如易科罰金，以新臺
幣壹仟元折算壹日；扣案之吸食器壹組沒收。又施用第一級毒品
，處有期徒刑柒月。
    事  實
一、林瑞祥於民國111年3月25日7、8時許，在高雄市○○區○○○○000巷
    0號住處，基於施用第二級毒品甲基安非他命之犯意，以將
    甲基安非他命置入吸食器用火燒烤後吸食煙霧之方式，施用
    甲基安非他命1次後，旋另基於施用第一級毒品海洛因之犯意
    ，以將海洛因掺入香菸點燃吸食之方式，施用海洛因1次。嗣
    於同日20時許，因林瑞祥為警方轄區內治安顧慮人口，經警方
    至其上址住處查訪，林瑞祥遂主動交出其所有供其施用上開甲
    基安非他命之吸食器1組予警方扣案，復同意採集尿液送驗，
    鑑驗結果呈安非他命、甲基安非他命、嗎啡、可待因陽性反
    應。
二、案經高雄市政府警察局鳳山分局報告臺灣高雄地方檢察署檢
    察官偵查起訴。
    理  由
壹、程序部分：
一、本件被告林瑞祥所犯非死刑、無期徒刑、最輕本刑為3年以上
    有期徒刑之罪或高等法院管轄第一審案件，其於準備程序進
    行中，就被訴事實為有罪之陳述，經告知簡式審判程序之旨
    ，並聽取當事人之意見後，本院認宜進行簡式審判程序，爰
    依刑事訴訟法第273條之1第1項規定，裁定進行簡式審判程
    序。又因改行簡式審判程序之故，依刑事訴訟法第159條第2
    項之規定，本件不受同法第159條第1項傳聞法則之限制，合
    先敘明。
二、被告前因施用毒品案件，經法院裁定送觀察、勒戒後，認無
    繼續施用毒品傾向，於110年3月31日執行完畢釋放出所，並
    由臺灣臺東地方檢察署檢察官以110年度毒偵字第100號為不
    起訴處分確定等情，有臺灣高等法院被告前案紀錄表在卷可
    查，是被告於前開觀察勒戒執行完畢釋放後，3年內再犯本
    案施用毒品犯行，檢察官依毒品危害防制條例第23條第2項
    規定予以追訴，應屬適法。
貳、實體部分：
一、上揭犯罪事實，業據被告於警詢及本院審理時坦承不諱（見
    偵卷第11至15頁，本院審訴卷第81、95頁），且有高雄市政
    府警察局鳳山分局毒品案件尿液採證代碼對照表(尿液代碼：F
    S1134）、正修科技大學超微量研究科技中心尿液檢驗報告（
    原始編號：FS1134）、扣押筆錄、扣押物品目錄表、扣押物品
    清單、扣案物照片各1份等件在卷可稽（見偵卷第19至23、2
    7、31至33、85至87頁），復有扣案之吸食器1組為證，足認
    被告前揭任意性自白與事實相符，應堪採為本案認定事實之
    依據。從而，本案事證明確，被告上開犯行堪予認定，應依
    法論科。
二、論罪科刑：　
  ㈠核被告所為，係犯毒品危害防制條例第10條第1項施用第一級
    毒品罪、同條例第2項施用第二級毒品罪。其施用第一、二
    級毒品前持有各該毒品之低度行為，各為其施用之高度行為
    所吸收，不另論罪。被告所犯上開2罪，犯意各別，行為互
    殊，應予分論併罰。
　㈡檢察官起訴書雖記載被告前因施用毒品案件，分別經法院判
    處有期徒刑11月、5月、5月，定應執行有期徒刑1年4月確定
    ，於110年10月22日縮短刑期假釋出監，並於110年11月25日
    縮刑期滿未經撤銷假釋而視為執行完畢，其於受有期徒刑執
    行完畢後，5年以內故意再犯本件有期徒刑以上之罪，應論
    以累犯等語。然檢察官未就被告構成累犯之事實及其應加重
    其刑之事項具體指出相關證明方法，依最高法院刑事大法庭
    110年度台上大字第5660號裁定意旨，本院自無庸就此部分
    依職權調查並為相關之認定，亦無庸依刑法第47條第1項規
    定加重其刑，且被告此部分前科素行僅須依刑法第57條第5
    款規定於量刑時予以審酌即可，附此敘明。
　㈢被告在偵查機關尚無具體事證可合理懷疑其有為本案施用第
    一、二級毒品犯行前，同意採尿送驗，並主動向警方坦承有
    為本案施用第一、二級毒品犯行而願接受裁判之事實，有被
    告之警詢筆錄、高雄市政府警察局鳳山分局111年8月23日函
    文暨職務報告附卷可參（見偵卷第11至13頁，本院審訴卷第
    59至61頁），堪認符合自首要件，爰依刑法第62條前段規定
    ，就被告施用第一、二級毒品犯行部分均減輕其刑。
  ㈣爰以行為人之責任為基礎，審酌被告明知毒品有害於人體，
    猶無視於國家對於杜絕毒品犯罪之禁令，為本案施用毒品之
    行為，不僅戕害自己身體健康，更助長毒品氾濫，所為誠屬
    不該。惟念其犯後坦承犯行，態度尚可，且施用毒品乃自戕
    行為，對社會造成之危害尚非直接甚鉅；兼衡其於本院自陳
    之教育程度與生活經濟狀況（詳見本院審訴卷第99至101頁
    ）、前多次因施用毒品案件經法院論罪科刑並執行完畢之素
    行（詳見卷附臺灣高等法院被告前案紀錄表）等一切情狀，
    分別量處如主文所示之刑，並就得易科罰金部分諭知易科罰
    金之折算標準。
三、沒收部分：
　　扣案之吸食器1組為被告所有，且係供其為本案施用第二級
    毒品犯行所用之物，業經被告供承明確（見本院審訴卷第81
    頁），應依刑法第38條第2項前段規定，於被告所犯施用第
    二級毒品犯行之罪刑項下宣告沒收。
據上論斷，應依刑事訴訟法第273條之1第1項、第299條第1項前
段，判決如主文。
本案經檢察官劉俊良提起公訴，檢察官范文欽到庭執行職務。
中　　華　　民　　國　　111 　年　　10　　月　　19　　日
                  刑事第五庭    法  官  林明慧
以上正本證明與原本無異。
如不服本判決應於收受送達後20日內向本院提出上訴書狀，並應
敘述具體理由；如未敘述上訴理由者，應於上訴期間屆滿後20日
內向本院補提理由書（均須按他造當事人之人數附繕本）「切勿
逕送上級法院」。
中　　華　　民　　國　　111 　年　　10　　月　　19　　日
　　　　　　　　　　　　　　　　書記官  鄭永媚
附錄本判決論罪科刑法條 
毒品危害防制條例第10條
施用第一級毒品者，處6月以上5年以下有期徒刑。
施用第二級毒品者，處3年以下有期徒刑。